臺灣臺中地方法院交通事件裁定　　　 100年度交聲字第1660號
　　　　　　　　　　　　　　　　　 100年度交聲字第1661號
原處分機關　交通部公路總局臺中區監理所臺中市監理站
異　議　人
即受處分人　黃渝銘
上列異議人即受處分人因道路交通管理處罰條例案件，對於交通
部公路總局臺中區監理所臺中市監理站民國99年11月24日、99年
11月26日所為之處分（裁監稽違字第裁61-G0H160154號、61-G0H
177451號裁決書）聲明異議，本院裁定如下：
    主  文
異議均駁回。
    理  由
一、原處分意旨略以：異議人即受處分人黃渝銘（下稱受處分人
    ）名下所有車牌號碼VUB-118號輕機車（下稱系爭車輛），
    分別於民國99年6月22日19時08分許及99年7月5日12時0分許
    ，在臺中市○○路○段91號前，均因「停車車種不依規定」
    之違規，經臺中市政府警察局第三分局依道路交通管理處罰
    條例第56條第1項第9款逕行舉發（單號：中市警交字第G0H1
    60154號、G0H177451號）。原處分機關分別於99年11月24日
    、99年11月26日依受處分人戶籍地址「仁和路484號」寄發
    裁監稽違字第裁61-G0H160154號、61-G0H177451號裁決書，
    均依違反道路交通管理處罰條例第56條第1項第9款規定，各
    裁處罰鍰新臺幣900元，因受處分人逾各案裁決書處罰主文
    之限繳期日未辦理結案，原處分機關續依處罰主文二，將2
    案同於100年6月移請法務部行政執行署臺中行政執行處執行
    收款等語。
二、聲明異議意旨略以：受處分人因北上工作，將系爭車輛停至
    停車格內一段時間，但因附近店家攤販做生意之需要，移動
    伊車輛至非法之停車地點，導致伊受罰，因長久未在家，對
    於罰單之事，並無可利用時間進行申訴，非伊意願導致違法
    等語。
三、按受處分人，不服道路交通管理處罰條例第8條主管機關所
    為之處罰，得於接到裁決書之翌日起20日內，向管轄之地方
    法院聲明異議；又法院認為聲明異議不合法律上之程式或其
    異議權已經喪失者，應以裁定駁回之，但其不合法律上之程
    式可補正者，應先定期命為補正，逾期不補正者，即予駁回
    ，道路交通管理處罰條例第87條第1項、道路交通事件處理
    辦法第17條分別定有明文。次按處理違反道路交通管理事件
    ，有關文書送達之程序，準用行政程序法送達之規定，違反
    道路交通管理事件統一裁罰標準及處理細則第5條定有明文
    ；而行政程序法中對於文書送達，於應受送達人之住居所、
    事務所或營業所為之；於應送達處所不獲會晤應受送達人時
    ，得將文書付與有辨別事理能力之同居人、受僱人或應送達
    處所之接收郵件人員；行政程序法第72條第1項前段、第73
    條第1項分別定有明文。
四、經查，受處分人之戶籍地址自96年7月2日起即設於「臺中市
    ○區○○路484號」，迄今未遷出，此有受處分人之個人基
    本資料查詢結果在卷可稽，而上開2件裁決書分別於99年11
    月25日、99年11月29日，經原處分機關以掛號郵寄受處分人
    設於前揭處所，因未獲會晤應受送達人，乃交由受處分人送
    達處所之臺灣發展研究所資訊科技研究所受雇人即接受郵件
    人員賴俐朱簽收等情，有上開裁決書及送達證書各2份附卷
    可憑，復為受處分人所不爭執，依上開規定，自已生合法送
    達之效力。本件受處分人於收受上開2件裁決書後，遲至100
    年6月8日始具狀提出於原處分機關聲明異議，此有聲明異議
    狀上公路總局臺中區監理所臺中市監理站之收文章可佐，其
    聲明異議顯已逾法定期限。揆諸前揭法條之說明，受處分人
    逾期聲明異議，其聲明異議即屬不合法律上之程式，且無從
    補正，均應予駁回。
五、復按法院受理有關交通案件，關於聲明異議之處理，準用刑
    事訴訟法之規定，道路交通管理處罰條例89條、道路交通事
    件處理辦法第3條定有明文。故法院就交通異議案件，須先
    就程序法上為形式之審理，調查異議程序上要件是否具備，
    再進為實體上之審理，若異議欠缺訴訟要件，即應為程序上
    之裁判，無庸審查其實體事項，而為實體裁判之必要。查聲
    明異議之法定期間，係自收受送達證書翌日起算20日，已如
    前述；而該法定不變期間為法院實體裁判所須之訴訟要件，
    故受處分人之聲明異議期間既已逾越法定期間20日，顯已欠
    缺訴訟所必須之要件，則依前開說明，本件聲明異議既欠缺
    訴訟要件，本院即無庸就受處分人聲明原裁定機關所為處分
    適法與否為實體審查，而為實體裁判，附此敘明。
六、據上論斷，應依道路交通管理處罰條例第87條第2項，道路
    交通事件處理辦法第17條前段，裁定如主文。
中    華    民    國    100    年    6    月    22    日
                    交通法庭  法  官  張德寬
以上正本證明與原本無異
如不服本裁定，應於裁定送達後5日內向本院提出抗告狀 (須附
繕本 )。
                              書記官  王麗雯
中    華    民    國    100    年    6    月    22    日